臺灣高雄地方法院民事裁定　　　　　　　　　　　　　九十一年度小上字第四一號
　　上　訴　人　乙○○
　　被　上訴人　甲○○
右當事人間請求返還不當得利事件，上訴人對於中華民國九十一年一月三十一日本院
高雄簡易庭九十年度雄小字第二五四０號第一審判決提起上訴，本院裁定如左：
    主  文
上訴駁回。
第二審訴訟費用新台幣參佰參拾捌元由上訴人負擔。
    理　由
一、按對於小額程序之第一審判決之上訴，非以其違背法令為理由，不得為之；所謂
    判決違背法令，乃指判決不適用法規或適用不當，民事訴訟法第四百三十六條之
    二十四第二項、第四百三十六條之三十二第二項準用第四百六十八條分別定有明
    文。又當事人提起上訴，如依民事訴訟法第四百六十八條規定，以小額程序之第
    一審判決有不適用法規或適用法規不當為理由時，其上訴狀或理由狀應有具體之
    指摘，並揭示該法規之條項或其內容，若係成文法以外之法則，應揭示該法則之
    旨趣，倘為司法院解釋或最高法院之判例，則應揭示該判解之字號或其內容，如
    依民事訴訟法第四百六十九條第一款至第五款所列情形為理由時，其上訴狀或理
    由書應揭示合於該條款之事實，上訴狀或理由書如未依此項方法表明，或其所表
    明者，顯與上開法條規定不相合時，即難認為已對小額程序之第一審判決之違背
    法令有具體之指摘，其上訴自難認為合法（最高法院七十一年台上字第三一四號
    判例參照）。
二、上訴意旨略以：被上訴人自民國八十四年至八十九年自任管理委員會主委，未見
    任何關於改選及約定收取管理費多寡之區分所有權人會議紀錄，而公寓大廈管理
    條例第三十一條規定會議紀錄為大廈最具法律效力之文件，被上訴人無法提出，
    原審不察，竟以前金區公所核備文件即認定有區分所有權人會議紀錄，殊不知本
    大廈年收廣告牆新台幣（以下同）四十萬元，支付日常開銷綽綽有餘，收取管理
    費係被上訴人無法律上原因之不當得利行為；又被上訴人亦無改選會議紀錄，當
    然喪失主任委員權利，屬後來喪失法律上原因，上訴人曾提出管理費收據及大廈
    收支一覽表，原判決所謂無侵占事實及調查事證不知何指云云。
三、經查：上訴人指摘原判決不當，而未具體說明究有如何不適用法規或適用不當之
    處，亦未揭示該法之條項、成文法以外之法則或司法院解釋、最高法院之判例，
    亦未揭示違背法令之具體事實，尚難認其對該判決之如何違背法令已有具體指摘
    ，依首述說明，其上訴自非合法。
四、末按小額訴訟之上訴程序，法院為訴訟費用之裁判時，應確定其費用額，民事訴
    訟法第四百三十六條之十九第一項、第四百三十六條之三十二第一項規定甚明。
    本件上訴裁判費為二百七十元，送達郵費為六十八元，合計為三百三十八元，應
    由上訴人負擔。
五、結論：本件上訴為不合法，依民事訴訟法第四百三十六條之三十二第二項、第四
    百三十六條之十九第一項、第四百四十四條第一項前段、第九十五條、第七十八
    條，裁定如主文。
中　　　華　　　民　　　國　　九十一　　年　　十　　月　　二十一　　　　日
                              臺灣高雄地方法院民事第二庭
~B審判長法官　　 吳進寶
~B法　　　官　　 唐照明
~B法　　　官　　 甯　馨
右為正本係照原本作成。
本判決不得上訴。
中　　　華　　　民　　　國　　九十一　　年　　十　　月　　二十一　　　　日
~B法院書記官　　 林麗文
